# 对全资子公司合并，注册资本是否不用变化？

提问人：yywsjkj 时间：2011-11-14 16:27:51
请教版主：母公司吸收合并全资子公司，合并后母公司注册资本不变时，是否需出具验资报告？我认为资本未变，不需出具验资报告，但当地工商部门要出具这个验资报告，这个报告如何出？

回答人：chenyiwei
注册资本和实收资本不变，且不涉及公司内外资性质变化，应当无需出具验资报告。建议与当地工商机关沟通。实务中严格按照公司合并的方式操作的案例较少，包括工商可能也缺乏应如何做的实务经验。